【裁判字號】    89,訴,1116
【裁判日期】    891222
【裁判案由】    清償借款
【裁判全文】
臺灣屏東地方法院民事判決  八十九年度訴字第一一一六號
    原      告  乙○○
                            男.
                            身.
    被      告  甲○○○    住.
                            女.
                            身.
右當事人間請求給付清償借款等事件本院判決如左：
    主    文
被告應給付原告新臺幣捌拾伍萬元及如附表所示退票日起至清償日止，按年息百分之
五計算之利息。
訴訟費用由被告負擔。
本判決得假執行。
    事    實
甲、原告方面：
    一、聲明：求為判決如主文所示。
    二、陳述：被告甲○○○簽發付款人大眾銀行屏東分行，如附表所示支票合計面
        額新臺幣（下同）八十五萬元支票四紙，透過李龍成向原告購買木料及借款
        數次，原告遵期提示，竟遭退票，爰依原因關係借貸及買賣契約及票款請求
        權等向被告請求如主文所示。
    三、證據：提出支票及退票理由單各四紙。
乙、被告方面：
    一、聲明：求為判決駁回原告之訴。
    二、陳述：對原告提出之支票及退票理由均不爭執其真正，惟抗辯系爭支票係伊
        借與訴外人李龍成使用，李龍成係向原告購買模板，向伊借票交予原告云云
        置辯。
    三、證據：無。
    理    由
甲、程序方面：本件原告起訴主張之法律關係為票款請求權及原因關係之借款及買賣
    契約請求權，屬訴之客觀合併，故不屬民事訴訟法第四百二十七條第二項第六款
    之簡易訴訟程序，本院自應通常訴訟程序處理，合先敘明。
乙、原告主張被告甲○○○簽發付款人大眾銀行屏東分行，如附表所示支票合計面額
    八十五萬元支票四紙，透過李龍成向原告購買木料及借款數次，原告遵期提示，
    竟遭退票之事實，業據其提出支票及退票理由單各四紙為證，被告對此之真正不
    爭執，惟辯稱兩造間並無原因關係，觀之系爭支票有訴外人李龍成之背書，且原
    告對被告爭執亦未能提出兩造間為直接前後手之原因關係借款及買賣契約之證據
    ，故原告主張兩造間原因關係尚不能證明，惟被告既不爭執伊為系支票之發票人
    ，從而原告依票據請求被告給付原告捌拾伍萬元及如附表所示退票日起至清償日
    止，按年息百分之五計算之利息，為有理由，應予准許。且本件為競合合併，故
    本院就原告主張原因關係部分不另為敗訴之諭知。
丙、假執行之部分：本件為清償票據債務之判決，依民事訴訟法第三百八十九第一項
    第四款職權宣告假執行。
結論：本件原告之訴為有理由，並依民事訴訟法第七十八條、第三百八十九條第一項
第四款判決如主文。
中      華      民      國    八十九    年    十二    月      二十二    日
                                    臺灣屏東地方法院民事第一庭
~B法      官  李芳南
右為正本係照原本作成。
如不服本判決，應於送達後廿日內，向本院提出上訴狀。
~B法院書記官  許水生
中      華      民      國    八十九    年    十二    月      二十二    日


司法院資訊處製作；財團法人民間司法改革基金會備份。
